臺灣臺中地方法院刑事判決　　　　　　　96年度易字第3220號
公　訴　人　臺灣臺中地方法院檢察署檢察官
被　　　告　乙○○
上列被告因詐欺案件，經檢察官提起公訴（96年度偵字第3435號
），及移送併辦 (臺灣臺北地方法院檢察署96年度偵緝字第1290
、1291、1292號)，被告於準備程序中就被訴事實為有罪之陳述
，受命法官經聽取當事人之意見後，由本院合議庭裁定由受命法
官獨任以簡式審判程序判決如下：
    主    文
乙○○幫助意圖為自己不法之所有，以詐術使人將本人之物交付
，處有期徒刑伍月，如易科罰金，以新臺幣壹仟元折算壹日，減
為有期徒刑貳月又拾伍日，如易科罰金，以新臺幣壹仟元折算壹
日。緩刑貳年。
    犯罪事實
一、乙○○可預見一般人收購金融帳戶使用常與財產犯罪密切相
    關，且取得他人存摺之目的在於收取贓款及掩飾犯行不易遭
    人追查，竟不顧他人所可能遭害之危險，仍以縱若有人持以
    犯罪亦無違反本意之不確定幫助犯意，於95年11月初，在台
    北縣三重市○○路邊，將其於民國92年11月18日，在中國信
    託商業銀行所開立000000000000號帳戶，以新臺幣3千元之
    代價，提供給犯罪集團成員使用。該犯罪集團成員取得上開
    帳戶後，即基於意圖為自己不法所有之犯意，(1)、於95年11
    月4日22時許，在奇摩拍賣網站得知甲○○欲以730元，購買
    藍芽滑鼠之訊息，乃佯以賣主名義發信向甲○○表示已由甲○○標得，甲○○不疑有他，於同年11月4日23時許，依對
    方指示，至台北市某提款機，將600元匯入乙○○所有之前
    揭帳戶內，嗣甲○○察覺有異，始知受騙，即報警處理。(2)
    、於95年11月5日3時許，在奇摩拍賣網站得知丁○○欲以15
    80元，購買童裝上衣之訊息，乃佯以賣主名義發信向丁○○
    表示已由丁○○標得，丁○○不疑有他，於同年11月6日6時
    許，依對方指示，至台北市某中國信託商業銀行所設之提款
    機，將1300元匯入乙○○所有之前揭帳戶內，嗣丁○○察覺
    有異，始知受騙，即報警處理。(3)、於95年11月5日23時5分
    許，在奇摩拍賣網站得知丙○○欲以3200元，標得住宿卷之
    訊息，乃佯以賣主名義發信向丙○○表示已由丙○○標得，
    丙○○不疑有他，於同年11月7日14時33分許，依對方指示
    ，至台北市○○○路○段4號復華銀行所設之提款機，將3200
    元匯入乙○○所有之前揭帳戶內，嗣丙○○察覺有異，始知
    受騙，即報警處理。(4)、於95年11月6日晚上7時許，在奇摩
    拍賣網站得知戊○○以3800元購得電腦主機一部之訊息，乃
    佯以賣主名義發信向戊○○表示因要出國，若戊○○於翌日
    上午10點前匯款，可得優惠價為3500元。戊○○不疑有他，
    於6日晚上10時許，依對方指示，至台中市○○路全家便利
    商店所設之提款機，將3500元匯入乙○○所有之上開帳戶內
    。嗣戊○○察覺有異，始知受騙，即報警處理因而循線查獲
    。
二、案經戊○○訴由台中市警察局第三分局報請臺灣臺中地方法
    院檢察署檢察官偵查起訴及甲○○、丁○○、丙○○訴由台
　　北市政府警察局內湖分局、台北市政府警察局文山第一分局
  　報請臺灣臺北地方法院檢察署移送併辦。
    理  由
一、上開犯罪事實，業據被告乙○○於本院審理時坦承不諱，而
    被告乙○○前揭帳戶確實遭犯罪集團用以作為詐欺取財犯罪
    ，業據被害人甲○○、丁○○、丙○○、戊○○於警詢及戊○○於檢察官偵查中具結證述綦詳，並有乙○○在中國信託
    商業銀行所開立帳戶基本資料、交易清單及被害人等匯款時
    之自動櫃員機現金提款交易明細表1紙附卷可參。是被告之
    自白與事實相符，其犯行洵堪認定。
二、按被告乙○○以幫助詐欺取財之意思，參與詐欺取財構成要
    件以外之行為，核係犯刑法第339條第1項詐欺取財罪之幫助
    犯，爰依同法第30條第2項之規定，按正犯之刑減輕之。爰
    審酌被告之犯罪動機係為換現花用、手段尚屬平和、所得僅
    3千元及犯罪後坦承犯行之態度等一切情狀，量處如主文所
    示之刑，並諭知易科罰金之折算標準。又被告犯罪時間，係
    於96年4月24日以前，合於中華民國九十六年罪犯減刑條例
    規定基準日之前，應依該條例第二第一項第三款之規定，減
    其刑期二分之一，並諭知易科罰金之折算標準。末查，被告
    前未曾因故意犯罪受有期徒刑以上刑之宣告，有臺灣高等法
    院被告前案紀錄表附卷可稽，被告坦承犯行，深具悔意，且
    已與4位被害人和解並取得渠等之諒解而不予追究，業據被
    害人4人陳明在卷，並有和解書存卷足參，而被告現亦為大
    學生，有學生證影本1件附卷可參，本院認所宣告之刑，以
    暫不執行為適當，併予宣告緩刑2年，以啟自新。
據上論斷，應依刑事訴訟法第二百九十九條第一項前段，第二百
七十三條之一第一項，刑法第三十條第一、二項、第三百三十九
條第一項、第四十一條第一項前段，刑法施行法第一條之一第一
項、第二項前段，中華民國九十六年罪犯減刑條例第二條第一項
第三款、第七條、第九條，判決如主文。
中　　華　　民　　國　　96　　年　　7　　 月　　19 　 日
                  刑事第十五庭  法  官  郭瑞祥
上正本證明與原本無異。
如不服本判決，應於送達後十日內向本院提出上訴狀（須附繕
本），上訴於台灣高等法院台中分院。
                                書記官  賴亮蓉
中　　華　　民　　國　　96　　年　　7　　月　　19   　日
附錄本案所犯法條全文
中華民國刑法第339條第1項：
意圖為自己或第三人不法之所有，以詐術使人將本人或第三人之
物交付者，處5年以下有期徒刑、拘役或科或併科1千元以下罰金
。
